【裁判字號】    91,易,3842
【裁判日期】    920106
【裁判案由】    毒品危害防制條例
【裁判全文】
臺灣高雄地方法院刑事判決                        九十一年度易字第三八四二號
    公  訴  人  臺灣高雄地方法院檢察署檢察官
    被      告  甲○○
右列被告因違反毒品危害防制條例案件，經檢察官提起公訴（九十一年度偵字第一五
七八八號），本院判決如左：
    主  文
甲○○持有第二級毒品，處拘役拾日，如易科罰金，以佰元折算壹日。扣案第二
級毒品ＭＤＭＡ陸顆、ＭＤＡ伍顆、大麻煙貳支，均沒收銷燬之。
    事  實
一、甲○○明知大麻、ＭＤＭＡ及ＭＤＡ業經公告列為毒品危害防制條例第二條第二
    項第二級毒品，不得非法持有，竟於民國九十一年七月二十二日持有大麻煙二支
    、ＭＤＭＡ六顆、ＭＤＡ五顆，放置在其所有之黑色皮包內，嗣於同日凌晨三時
    三十分許，為警在高雄市新興區○○○路六之十四號ＮＯ ６ ＰＵＢ前實施臨檢
    時，當場在其皮包內查獲其持有第二級毒品大麻煙二支、ＭＤＭＡ六顆及ＭＤＡ
    五顆。
二、案經高雄市政府警察局保安大隊移送臺灣高雄地方法院檢察署檢察官偵查起訴。
    理  由
一、訊據被告甲○○固坦承右開時地為警臨檢時，在其黑色皮包內查獲大麻煙二支、
    ＭＤＭＡ六顆及ＭＤＡ五顆之事實，惟矢口否認故意持有之犯行，辯稱：其攜帶
    皮包前往ＰＵＢ跳舞，將皮包放在桌上，離開時才取走皮包，到門口即遇到警方
    臨檢，其不知道皮包內有上開第二級毒品云云。經查：
  (一)被告於九十一年七月二十二日凌晨三時三十分許，在高雄市新興區○○○路六之
    十四號ＮＯ ６ ＰＵＢ前，為警攔檢當場在其皮包內查獲持有之大麻煙二支、Ｍ
    ＤＭＡ六顆及ＭＤＡ五顆等情，已據被告於警、偵訊及本院審理中供承在卷，並
    經執行攔檢勤務員警乙○○於本院審理中結證稱：「本件毒品是被告打開皮包拉
    鍊拿取身份證件時查獲，藥丸及大麻煙分別以藥盒及夾鍊袋包裝，被告從ＰＵＢ
    走出來時見到警察神色有異，想往旁邊走，我們才將她攔下」等語在卷可參。又
    在被告皮包內所查獲之香煙二支及藥丸十一顆，經高雄醫學大學附設中和紀念醫
    院鑑定結果，分別為毒品危害防制條例第二級第二十四項所列大麻成份，及藥丸
    中橘色錠劑五顆屬第二級第八十三項所列ＭＤＭＡ，綠色及黃色錠劑合計六顆為
    第二級第八十二項所列ＭＤＡ等情，有該院九十一年十月八日檢驗報告一紙在卷
    可憑。
  (二)復查，被告於警訊中自承其係於該日凌晨三時許，在上開地點向一名年籍姓名不
    詳之成年男子以新台幣三千元之代價所購買，大麻煙二支則是購買ＭＤＭＡ及Ｍ
    ＤＡ藥丸所附贈等語，苟被告確實未持有該第二級毒品，何以能夠明確指出購買
    之時間、地點及代價？再者，依被告所述，其所持用之黑色皮包附有拉鍊，係放
    在ＰＵＢ內的桌上，既警方臨檢盤查係在ＰＵＢ門外，倘另有他人持用該毒品，
    如為規避警方臨檢查獲，逕將該藥丸丟棄即可，何需返回ＰＵＢ內將藥丸放入被
    告皮包內又將皮包拉鍊拉上？是被告所辯，顯與常情相悖，乃事後卸責之詞，不
    足採信。被告於警訊中之自白，應與事實相符，自堪採為認定依據。其持有二級
    毒品大麻、ＭＤＭＡ及ＭＤＡ之犯行，罪證明確，堪予認定。
二、核被告所為，係犯毒品危害防制條例第十一條第二項持有第二級毒品罪。爰審酌
    毒品對施用者之身體健康戕害甚鉅，被告持有相當數量之第二級毒品大麻、ＭＤ
    ＭＡ及ＭＤＡ，對社會已然造成嚴重危害，復於犯後飾詞否認，未見悔意等一切
    情狀，爰量處如主文所示之刑，及諭知易科罰金之折算標準，以資警惕。扣案之
    大麻煙二支、ＭＤＭＡ五顆、ＭＤＡ六顆係毒品，應依法宣告沒收銷燬之。
據上論斷，應依刑事訴訟法第二百九十九條第一項前段、毒品危害防制條例第十一條
第二項、第十八條第一項、刑法第十一條、第四十一條第一項，罰金罰鍰提高標準條
例第二條，判決如主文。
本案經檢察官蕭宇誠到庭執行職務
中    華    民    國    九十二    年      一      月          六        日
                                  臺灣高雄地方法院刑事第七庭
                                      法  官  汪  怡  君
右為正本，係照原本作成，證明與原本無異。
如不服本判決，應於送達後十日內，向本院提出上訴狀。
                                      書記官  李  梅  芬
中    華    民    國    九十二    年      一      月          七        日


司法院資訊處製作；財團法人民間司法改革基金會備份。
